【裁判字號】    95,易,28
【裁判日期】    950327
【裁判案由】    違反毒品危害防制條例
【裁判全文】
臺灣嘉義地方法院刑事判決                95年度易字第28號
公  訴  人  臺灣嘉義地方法院檢察署檢察官
被      告  甲○○
上列被告因違反毒品危害防制條例案件，經檢察官提起公訴（94
年度毒偵緝字第149、150號），暨移送併案審理 (95年度毒偵字
第98號)，被告於準備程序中就被訴事實為有罪之陳述，經本院
合議庭裁定，改依簡式審判程序審理，茲判決如下：
    主  文
甲○○連續施用第二級毒品，累犯，處有期徒刑壹年，扣案安非
他命參小包 (淨重貳點玖貳捌玖公克)沒收銷燬，吸食器壹組及
削尖吸管壹支均沒收。
    事  實
一、甲○○前因施用毒品案件，經本院89年度毒聲字第606號及
    89年度毒聲字第911號裁定，先後送觀察、勒戒後，均無繼
    續施用毒品之傾向，經臺灣嘉義地方法院檢察署檢察官分別
    於民國89年4月28日、同年6月27日以89年度毒偵字第686、
    947號為不起訴處分確定。又因施用毒品案件，經本院以89
    年度毒聲字第1095號裁定送強制戒治，並於91年1月6日執行
    完畢釋放。再因施用毒品案件，經本院以93年度嘉簡字第14
    3號判處有期徒刑6月，並於93年11月12日執行完畢。詎未戒
    除毒癮，於強制戒治及有期徒刑執行完畢釋放後5年內，復
    基於施用第二級毒品安非他命之概括犯意，自94年1、2月間
    某日起至95年3月8日前三、四日止，在嘉義縣民雄鄉福權村
    10鄰下寮11號住處及其友人位於溪口鄉某不詳住處等地，將
    第二級毒品安非他命放入玻璃球瓶內，以打火機燒烤吸食煙
    霧方式，連續施用第二級毒品安非他命多次。嗣於 (一)94
    年6月8日 (起訴書誤載為6月6日)中午12時30分許，警方持
    搜索票至甲○○前開住處搜索，(二)同年9月4日下午2時50
    分許，警方再至其前開住處搜索，當場查獲其持有第二級毒
    品安非他命3小包（淨重2.9896公克，鑑驗後餘2.9289公克)
    、吸食器1組及削尖吸管1支等施用器具，上開2次搜索，並
    均經其同意採尿送驗，(三)94 年11月1日下午19時30分許，
    甲○○因另犯竊盜案為警查獲，警方經其同意採尿送驗，(
    四) 95年3月8日，甲○○因本案遭通緝，為警於其上址住處
    緝獲，亦採尿送驗，而上開4次尿液檢驗結果，均呈安非他
    命類陽性反應，而查知上情。
二、案經嘉義市警察局第二分局報告臺灣嘉義地方法院檢察署檢
    察官偵查起訴暨移送併案審理。
    理  由
一、上開事實，業據被告甲○○於本院審理中均坦白承認。而於
    被告住處查獲其持有之顆粒3小包（淨重2.9896公克，鑑驗
    後餘2.9289公克)，經送憲兵司令部刑事鑑識中心鑑驗，鑑
    驗結果為：顆粒中有甲基安非他命成份等情，有同中心94年
    12月1日 (94)安鑑字第02718號鑑驗通知書1紙在卷可參。此
    外，並有吸食器1組及削尖吸管1支等物扣案足憑。又被告上
    開4次採尿送驗結果，均呈安非他命類陽性反應，有長榮大
    學確認報告2紙、臺灣檢驗科技股份有限公司濫用藥物尿液
    檢驗報告、高雄市立凱旋醫院濫用藥物尿液檢驗報告各1紙
    及代號與真實姓名對照表4份附卷可稽，被告於上開時間、
    地點施用第二級毒品安非他命之事實堪以認定。查被告前因
    施用毒品案件，經本院以89年度毒聲字第1095號裁定送強制
    戒治，並於91年1月6日執行完畢釋放等情，有臺灣高等法院
    被告前案紀錄表及在監在押全國紀錄表各1份在卷可按，其
    於釋放後5年內再犯毒品危害防制條例第10條第2項之罪，事
    證明確，應予依法論科。
二、論罪科刑
(一)核被告所為，係犯毒品危害防制條例第10條第2項之施用第
    二級毒品罪。其施用毒品行為，時間密接、犯罪構成要件相
    同，顯係基於概括犯意為之，應依連續犯規定論以一罪，並
    依法加重其刑。又其因施用毒品案件，經本院以93年度嘉簡
    字第143號判處有期徒刑6月，並於93年11月12日執行完畢等
    情，有卷附上開前案紀錄表可按，其於刑之執行完畢後5年
    內再犯本件有期徒刑以上之本罪，為累犯，應依刑法第47條
    規定，加重其刑，並遞加重之。
(二)按檢察官就犯罪事實一部起訴者，其效力及於全部，刑事訴
    訟法第267條定有明文。本件檢察官雖僅就被告94年1、2月
    間某日起至94年10月中旬止部分之犯行起訴，惟被告自94年
    10月下旬起至95年3月8日前三、四日止部分之犯行，與前開
    經判決有罪部分，具有連續犯關係，屬於裁判上一罪，而公
    訴人移請併予審理被告於94年11月1日下午19時50分回溯96
    小時內某時 (移送併辦意旨書誤載為94年9月17日上午8時為
    警逮捕，並經其同意採尿前72小時內等語，業經公訴人當庭
    更正)施用第二級毒品之犯行，與業經起訴認定有罪部分，
    亦具有連續犯之裁判上一罪關係，本院自均得併予審究。
(三)審酌被告前已因施用毒品案件，先後經2次觀察、勒戒、1
    次強制戒治及3次遭法院判處罪刑，有上開前案紀錄表在卷
    可查，其復於93年11月13日出獄後未久，再犯下本案，顯見
    其毫無戒除毒癮的決心，其犯罪之動機、目的、手段、施用
    毒品期間非短，造成之危害主要係戕害自己身心、犯罪後坦
    承犯行等一切情狀，量處如主文所示之刑。
(四)扣案之安非他命3小包（淨重2.9896公克，鑑驗後餘2.9289
    公克)係第二級毒品，依毒品危害防制條例第18條第1項前段
    ，不問屬於犯人與否，均應沒收銷燬，另扣得之吸食器1組
    及削尖吸管1支，均屬被告所有，供其施用第二級毒品所用
    之物，業據被告供承在卷，爰依刑法第38條第1項第2款均宣
    告沒收。
據上論斷，應依刑事訴訟法第273條之1第1項、第299條第1項前
段，毒品危害防制條例第10條第2項、第18條第1項，刑法第11條
、第56條、第47條、第38條第1項第2款，判決如主文。
本案經檢察官陳美君到庭執行職務。
中    華    民    國    95    年    3     月    27    日
                  刑事第五庭    法  官  蘇姵文
上列正本證明與原本無異。
如不服本判決，應於判決送達後10日內向本院提出上訴狀（應附
繕本）。
中    華    民    國    95    年    3     月    27    日
                                書記官  林金福
附錄論罪法條：
毒品危害防制條例第10條
施用第一級毒品者，處 6 月以上 5 年以下有期徒刑。
施用第二級毒品者，處 3 年以下有期徒刑。


司法院資訊處製作；財團法人民間司法改革基金會備份。
